【裁判字號】    90,訴,1035
【裁判日期】    901130
【裁判案由】    毒品危害防制條例
【裁判全文】
臺灣彰化地方法院刑事判決                          九十年度訴字第一三五號
    公  訴  人  臺灣彰化地方法院檢察署檢察官
    被      告  甲○○
右列被告因違反毒品危害防制條例案件，經檢察官提起公訴（九十年度毒偵字第二０
一七號），及併案移送審理（九十年度毒偵字第三二四一號、第三三一五號）本院判
決如左：
    主  文
甲○○連續施用第一級毒品，累犯，處有期徒刑壹年貳月，扣案之注射針筒陸支沒收
，驗還之海洛因貳包（其中壹包淨重０．一六公克，包裝重０．二七公克；另壹包淨
重０．一０公克，包裝重０．一八公克）均沒收銷燬之；又連續施用第二級毒品，累
犯，處有期徒刑捌月，扣案之吸食器壹組沒收，安非他命壹包（毛重０．六公克）沒
收銷燬之。應執行有期徒刑壹年捌月，扣案之吸食器壹組及注射針筒陸支均沒收，安
非他命壹包（毛重０．六公克）及驗還之海洛因貳包（其中壹包淨重０．一六公克，
包裝重０．二七公克；另壹包淨重０．一０公克，包裝重０．一八公克）均沒收銷燬
之。
    事  實
一、甲○○前因違反麻醉藥品管理條例、肅清煙毒條例、偽造文書等案件，經法院分
    別判處有期徒刑五月、三年二月、六月確定，嗣定其應執行刑為有期徒刑三年十
    月確定，並於民國八十七年十一月二十六日假釋保護管束執行完畢。又因施用毒
    品案件，經強制戒治期滿，由台灣屏東地方法院檢察署檢察官於八十九年四月十
    一日，以八十九年度戒毒偵字第一七０號不起訴處分確定。復因施用第一、二級
    毒品案件，經送強制戒治，並由本院於八十九年十月二十七日，以八十九年度訴
    字第七三三號判決，處應執行有期徒刑一年確定。竟仍不知悔改，復於不起訴處
    分後五年內，基於概括之犯意，自九十年四月中旬起，至同年十月二十四日止，
    連續在彰化市○○路○段三００巷三四號居所，將第一級毒品海洛因加水置於注
    射針筒中注射施用，每日約一次。又另基於概括之犯意，自九十年四月中旬起，
    至同年十月二十四日止，連續在其前揭居所，將第二級毒品安非他命置於玻璃球
    內點火燒烤施用，每日約一次。嗣於下列時間、地點為警查獲：（一）九十年五
    月四日上午十一時許，彰化市○○路四二六號八樓之七，扣得其所有之電子磅秤
    一個、安非他命一包（毛重０．六公克）、海洛因一包（驗還淨重０．一六公克
    ，包裝重０．二七公克）、供施用安非他命之吸食器一組及供施用海洛因之注射
    針筒三支。（二）九十年五月二十八日十八時三十分許，彰化市○○里○○○路
    二００巷口，扣得其所有供施用海洛因之注射針筒一支。（三）九十年七月二十
    九日二十時十分許，彰化市○○里○○街三八六號前，扣得其所有之海洛因一包
    （驗還淨重０．一０公克，包裝重０．一八公克）及供施用海洛因之注射針筒二
    支。
二、案經彰化縣警察局彰化分局報請台灣彰化地方法院檢察署檢察官偵查起訴，及移
    送併案審理。
    理  由
一、右揭施用第一、二級毒品之事實，業據被告供承明白，並有吸食器一組、注射針
    筒六支、安非他命一包及白粉二包扣案足證，該二包白粉經送鑑定結果，均含有
    海洛因成分，有法務部調查局（90）陸（一）字第九０一六七二二０號、000
    00000號鑑定通知書二紙附卷可稽，且其先後三次為警查獲所採尿水經送檢
    驗結果，亦皆發現有嗎啡及甲基安非他命陽性反應，有彰化縣衛生局煙毒尿液檢
    驗成績書三紙在卷足憑。又被告因施用毒品案件，經強制戒治期滿，由台灣屏東
    地方法院檢察署檢察官於八十九年四月十一日，以八十九年度戒毒偵字第一七０
    號不起訴處分確定，復因施用第一、二級毒品案件，經送強制戒治，並由本院於
    八十九年十月二十七日，以八十九年度訴字第七三三號判決，處應執行有期徒刑
    一年確定等情，亦有本院刑事判決及台灣彰化地方法院檢察署刑案查註紀錄表等
    件足據。罪證明確，被告犯行皆堪認定。
二、核被告所為，係犯毒品危害防制條例第十條第一項、二項之施用第一、二級毒品
    罪。其持有海洛因及安非他命之行為，分別為施用海洛因及安非他命之行為所吸
    收，均不另論罪。其先後多次施用海洛因、安非他命之行為，時間緊接，犯罪構
    成要件相同，顯各係基於概括犯意為之，皆應依連續犯之規定，以一罪論，並加
    重其刑。公訴意旨雖僅敘及被告各於九十年五月四日或其前三日內施用海洛因及
    安非他命之犯行，然因此部分與公訴意旨未敘及部分有連續犯之裁判上一罪關係
    ，本院自得就未敘及部併予審判。又被告所犯二罪，犯意各別，行為互異，應分
    論併罰。查被告前因違反麻醉藥品管理條例、肅清煙毒條例、偽造文書等案件，
    經法院分別判處有期徒刑五月、三年二月、六月確定，嗣定其應執行刑為有期徒
    刑三年十月確定，並於八十七年十一月二十六日假釋保護管束執行完畢，有前揭
    刑案資料查註紀錄表可參，五年以內再犯有期徒刑以上之上開二罪，皆應依累犯
    之規定，遞加重其刑。爰審酌被告之素行，及其犯罪之動機、目的、施用毒品之
    次數、所生危害並犯罪後之態度良好等一切情狀，所犯二罪各量處如主文所示之
    刑，並定其應執行之刑。扣案之吸食器一組、注射針筒六支、安非他命一包（毛
    重０．六公克）及驗還之海洛因二包（其中一包淨重０．一六公克，包裝重０．
    二七公克；另一包淨重０．一０公克，包裝重０．一八公克），被告供稱皆為其
    所有，注射針筒、吸食器係供施用海洛因、安非他命所用之物應予宣告沒收，海
    洛因及安非他命，則皆為毒品，均應併予宣告沒收銷燬之。送驗用罄之海洛因，
    事實上已滅失，不予宣告沒收銷燬之。至扣案之電子磅秤，無證據證明係供施用
    毒品所用，因不予宣告沒收，附此敘明。
據上論斷，應依刑事訴訟法第二百九十九條第一項前段，毒品危害防制條例第十條第
一項、二項、第十八條第一項前段，刑法第十一條前段、第五十六條、第四十七條、
第三十八條第一項第二款、第五十一條第五款，判決如主文。
中      華      民      國      九十      年      十一    月    三十    日
                                臺灣彰化地方法院刑事第三庭
                                    法      官  廖  國  佑
右正本證明與原本無異。
如不服本判決，應於判決送達後十日內向本院提出上訴狀( 須附繕本 )。
                                    法院書記官  王  宣  雄
中      華      民      國    九十      年      十二    月     五       日
毒品危害防制條例第十條
施用第一級毒品者，處六月以上五年以下有期徒刑。
施用第二級毒品者，處三年以下有期徒刑。


司法院資訊處製作；財團法人民間司法改革基金會備份。
